【裁判字號】    98,訴,270
【裁判日期】    991217
【裁判案由】    分割共有物
【裁判全文】
臺灣宜蘭地方法院民事判決               98年度訴字第270號
原      告  陳有水
訴訟代理人  包漢銘律師
被      告  林松香
訴訟代理人  盧仁澤
            盧進鴻
被      告  鄭文騰
            陳麗花
訴訟代理人  黃正德
被      告  鄭連興
特別代理人  鄭清水
被      告  鄭連發
兼訴訟代理  鄭連旗
人                    樓
被      告  鄭連誠
訴訟代理人  鄭清水
被      告  方慧
上列當事人間請求分割共有物事件，本院於中華民國99年11月18
日言詞辯論終結，判決如下：
    主  文
兩造共有坐落宜蘭縣三星鄉○○段一０六八地號土地（面積三六
二九九點四五平方公尺），如附圖複丈成果圖戊案所示編號１０
６８－Ａ１（面積五０八一點九二平方公尺）分歸原告取得；編
號１０６８－Ａ２（面積一一八八二點七一平方公尺）分歸被告
林松香取得；編號１０６８－Ａ３（面積四七六０點二八平方公
尺）分歸被告鄭文騰取得；編號１０６８－Ａ５（面積一００二
九點三四平方公尺）分歸被告陳麗花取得；編號１０６８－Ａ４
－２（面積八三二點一六平方公尺）分歸被告鄭連發取得；編號
１０６８－Ａ４－３（面積八三二點一六平方公尺）分歸被告鄭
連旗取得；編號１０６８－Ａ４－１（面積二一六０點三六平方
公尺）分歸被告鄭連興（應有部分三分之二）、鄭連誠（應有部
分三分之一）取得；編號１０６８－Ａ６（面積三七一點三七平
方公尺）分歸被告鄭連興（應有部分五分之二）、鄭連誠（應有
部分五分之一）、鄭連旗（應有部分五分之一）、鄭連發（應有
部分五分之一）取得；編號１０６８－Ａ９（面積三四九點一五
平方公尺）由被告陳麗花、鄭連興、鄭連誠、鄭連旗、鄭連發（
應有部分如附表一第五點所示）取得，維持共有。
被告陳麗花應補償被告林松香新臺幣柒拾貳萬零陸拾柒元、被告
鄭文騰新臺幣貳拾捌萬壹仟柒佰貳拾元、被告方慧新臺幣陸拾
參萬伍仟捌佰捌拾伍元。
被告鄭連興應補償被告林松香新臺幣壹拾萬伍仟肆佰肆拾元、被
告鄭文騰新臺幣肆萬壹仟貳佰伍拾貳元、被告方慧新臺幣玖萬
參仟壹佰壹拾參元。
被告鄭連誠應補償被告林松香新臺幣伍萬貳仟柒佰壹拾柒元、被
告鄭文騰新臺幣貳萬零陸佰貳拾伍元、被告方慧新臺幣肆萬陸
仟伍佰伍拾肆元。
被告鄭連旗應補償被告林松香新臺幣壹拾貳萬壹仟伍佰陸拾元、
被告鄭文騰新臺幣肆萬柒仟伍佰陸拾元、被告方慧新臺幣壹拾
萬柒仟參佰肆拾玖元。
被告鄭連發應補償被告林松香新臺幣壹拾貳萬壹仟伍佰陸拾元、
被告鄭文騰新臺幣肆萬柒仟伍佰陸拾元、被告方慧新臺幣壹拾
萬柒仟參佰肆拾玖元。
訴訟費用由兩造按附表二「訴訟費用負擔之比例」欄內所示之比
例負擔之。
    事實及理由
壹、程序事項
    被告鄭文騰、方慧經合法通知，未曾於言詞辯論期日到場
    ；原告、被告林松香經合法通知，未於最終言詞辯論期日到
    場，核無民事訴訟法第386 條所列各款情形，爰依被告陳麗
    花、鄭連興、鄭連誠、鄭連旗、鄭連發之聲請，由其一造辯
    論而為判決。
貳、實體事項
一、原告主張：坐落宜蘭縣三星鄉○○段1068地號土地（重測前
    為三星段天送埤小段19-3地號，以下簡稱：系爭土地）為兩
    造所共有，有土地登記謄本可參。因部分共有人未能達成協
    議分割，爰起訴請求裁判分割共有物。又系爭土地為農牧用
    地，兩造長期以來各自管理使用，為尊重現狀，應依共有人
    耕作之範圍進行分割，至於面積不足部分以補償方式解決，
    蓋若按應有部分為原物分割，可能有建物拆除之問題等語。
    並聲明：兩造共有之系爭土地請求准予分割，分割方法如宜
    蘭縣羅東地政事務所民國98年12月24日複丈成果圖所示A1（
    面積5407.6平方公尺）土地分歸原告所有；A2（面積11530.
    49 平方公尺）土地分歸被告林松香所有；A3（4760.28平方
    公尺）土地分歸被告鄭文騰所有；A4、A6（合計4196.05 平
    方公尺）土地分歸被告鄭連興、鄭連誠、鄭連旗、鄭連發、
    方慧按原有比例共有；A5、A7、A8（合計10405.03平方公
    尺）土地歸被告陳麗花所有。
二、被告則以：
（一）被告林松香主張：
    同意丙案之方割方式。
    對於甲案也沒有意見。
    1067地號土地同意於系爭土地分割後另行解決。
（二）被告陳麗花主張：
    系爭土地伊應分得9074.86平方公尺，1067 地號土地應分
      得899.75平方公尺，合計為9974.61 平方公尺。若在系爭
      土地分得超出9974.61平方公尺，1067 地號土地部分會補
      償給被告鄭連誠等人。1067地號土地部分同意於系爭土地
      分割後再處理。
    複丈成果圖戊案編號1068-A9 部分為道路，應由使用者即
      被告陳麗花、鄭文騰、鄭連誠、鄭連旗、鄭連興、鄭連發
      、方慧按分割後之土地持份維持共有。
    反對丁案之分割方式，蓋如此一來，被告陳麗花分得之部
      分（1068-A5）無法與1067 地號土地相連通，且需拆除現
      有圍籬、水溝及道路，就被告林松香分得土地（ 1068-A2
      ）不足部分，被告陳麗花願價購之。
    被告陳麗花前於民國99年10月14日與被告林松香達成協議
      ，願按每平方公尺新臺幣（下同）1,000 元之單價補償被
      告林松香面積不足部分，請於判決補償時參考。
（三）被告鄭連興主張：
    1067地號土地部分同意於系爭土地分割後再處理。
    應按複丈成果圖丁案，將編號1068-A4再分割為4份。1068
      -A4-1 部分由被告鄭連興、鄭連誠共有，被告鄭連興持份
      為2/3、被告鄭連誠持份為1/3。1068-A4-2 由被告鄭連發
      單獨所有；1068-A4-3由被告鄭連旗單獨所有；1068-A4-4
      由被告方慧單獨所有。
    複丈成果圖丁案1068-A6 部分由被告鄭連興、鄭連旗、鄭
      連發、鄭連誠及方慧共有，持份分別為 2/6、1/6、1/6
      、1/6、1/6。
    被告鄭文騰分得之1068-A3 部分為袋地，希望把道路規劃
      出來。
（四）被告鄭連誠主張：
    系爭土地中還有一塊1067地號土地，所有權人是被告陳麗
      花、林松香，但伊和被告鄭連興、鄭連旗、鄭連發有 1/4
      之權利，應一起處理。
    若有補償，請按公告地價1.46倍計算。
    同被告陳麗花之主張。
    同被告鄭連興之主張。
（五）被告鄭連旗主張：
    1067地號土地部分同意於系爭土地分割後再處理。
    同被告陳麗花之主張。
    同被告鄭連興之主張。
（六）被告鄭連發主張：同被告鄭連旗。
（七）被告鄭文騰、方慧未曾於言詞辯論期日到場，亦未以書
      狀表示意見。
三、兩造不爭執之事實：系爭土地（面積36,299.45 平方公尺）
    為兩造共有，原告之應有部分為14/100、被告林松香之應有
    部分為35/100、被告鄭文騰之應有部分為14/100、被告陳麗
    花之應有部分為25/100、被告鄭連興之應有部分為 4/100、
    被告鄭連發、鄭連誠、鄭連旗、方慧之應有部分各為2/10
    0 ，以上有土地登記謄本在卷可參，且為兩造所不爭執，堪
    信為真。
四、得心證之理由：
（一）按各共有人，除法令另有規定外，得隨時請求分割共有物
      ，但因物之使用目的不能分割或契約訂有不分割之期限者
      ，不在此限，民法第823條第1項定有明文。次按，耕地係
      指依區域計畫法劃定為特定農業區、一般農業區、山坡地
      保育區及森林區之農牧用地；每宗耕地分割後每人所有面
      積未達0.25公頃者，不得分割，但農業發展條例89年1月4
      日修正施行前之共有耕地，得分割為單獨所有；其分割後
      之宗數，不得超過共有人人數，農業發展條例第3 條第11
      款、第16條第1項第4款、第2 項分別定有明文。又「關於
      農業發展條例修正前已共有之耕地，於該條例修正後，共
      有人分別移轉其持分土地於新共有人，並經多次移轉，其
      共有人數仍維持該條例修正前人數，雖其共有人間持分已
      有變動，惟基於產權單純化及本案土地原屬農業發展條例
      修正施行前之共有耕地，得依前開規定辦理分割。」內政
      部（89）台內地字第8913740 號函釋可資參照。耕地分割
      執行要點第12條亦規定：「依本條例第16條第1項第4款規
      定申辦分割之共有耕地，部分共有人於本條例修正後，移
      轉持分土地，其分割後，土地宗數未超過修正前共有人數
      者，得申請分割。」查系爭土地屬一般農業區之農牧用地
      ，有土地登記謄本在卷可稽，屬農業發展條例所稱之耕地
      。又系爭土地於89年1月4日前即屬共有狀態，雖被告鄭連
      興於92年1月28 日以贈與為登記原因取得系爭土地應有部
      分，使其應有部分成為4/100，惟其於86年5月12日即因分
      割繼承登記取得2/100 之應有部分，又被告方慧係於92
      年1月3日以其配偶鄭連弟（歿）之贈與為登記原因，取得
      系爭土地應有部分2/100，惟其配偶鄭連弟亦於86年5月12
      日即因分割繼承登記取得2/100 之應有部分，有土地登記
      謄本及戶籍謄本在卷可參，是共有人及應有部分雖有不同
      ，然共有人數並未改變，仍合於農業發展條例第16 條第4
      款之規定，故本件分割不受農業發展條例第16條第1 項本
      文有關最少面積0.25公頃之限制。又兩造間未訂有不分割
      之特約，是各共有人自得隨時請求分割共有物。
（二）按「共有物之分割，依共有人協議之方法行之。分割之方
      法不能協議決定，或於協議決定後因消滅時效完成經共有
      人拒絕履行者，法院得因任何共有人之請求，命為下列之
      分配：一、以原物分配於各共有人。但各共有人均受原物
      之分配顯有困難者，得將原物分配於部分共有人。二、原
      物分配顯有困難時，得變賣共有物，以價金分配於各共有
      人；或以原物之一部分分配於各共有人，他部分變賣，以
      價金分配於各共有人。以原物為分配時，如共有人中有未
      受分配，或不能按其應有部分受分配者，得以金錢補償之
      。以原物為分配時，因共有人之利益或其他必要情形，得
      就共有物之一部分仍維持共有。共有人相同之數不動產，
      除法令另有規定外，共有人得請求合併分割。共有人部分
      相同之相鄰數不動產，各該不動產均具應有部分之共有人
      ，經各不動產應有部分過半數共有人之同意，得適用前項
      規定，請求合併分割。但法院認合併分割為不適當者，仍
      分別分割之。」民法第824條第2至6 項分別定有明文。又
      關於分割之方法應由法院依民法第824 條為適當之分配，
      不受任何共有人主張之拘束，且原物分割或變價分配並無
      適用上之先後之分，應由法院斟酌當事人之聲明、共有物
      之性質、經濟效用及全體共有人之利益等公平決定之，最
      高法院74年度第1 次民事庭會議著有決議可供參照。查系
      爭土地之共有人即兩造共9 人，依上述農業發展條例第16
      條第2項規定，系爭土地分割後之土地宗數不得超過9筆，
      於此前提下，本院斟酌兩造之主觀意願、土地使用之便利
      等情，認兩造之分割方案應以複丈成果圖戊案為宜，茲說
      明審酌事項如下：
    依兩造共有系爭土地之應有部分比例換算（小數點以下四
      捨五入），原告應分得5081.92 平方公尺、被告林松香應
      分得12704.81平方公尺、被告陳麗花應分得9074.86 平方
      公尺、被告鄭文騰應分得5081.92 平方公尺、被告鄭連興
      應分得1451.98 平方公尺、被告鄭連誠、鄭連旗、鄭連發
      、方慧各分得725.99平方公尺，惟兩造均考量系爭土地
      之使用現況，而主張依現況分割，致有與應有部分不符之
      情，而有金錢補償之必要。
    原告雖主張按98年12月24日之複丈成果圖為分割，惟分歸
      原告所有之編號1068-A1 部分土地將分歸被告林松香所有
      之1068-A2 部分土地截斷，致使被告林松香土地利用之經
      濟效益及便利性降低，是不宜採之。又被告陳麗花、鄭連
      發、鄭連誠及鄭連旗均主張：就98年12月24日之複丈成果
      圖編號1068-A5 部分下方應設置通行道路，由使用人保持
      共有等語，此未能於98年12月24日之複丈成果圖中顯示，
      亦有未當，是本院不採納此一方案。
    就複丈成果圖甲案部分，其編號1068-A7及1068-A8部分現
      為被告林松香使用，惟因面積有限，各單獨分割為一筆宗
      地將使土地過於破碎，且與分歸被告林松香所有之1068-A
      2部分土地間另有分歸被告陳麗花所有之1068-A5部分土地
      阻隔，經濟利用上亦不妥適，且有使系爭土地分割後之宗
      數逾越共有人人數，是亦不宜將編號1068-A7及1068-A8部
      分單獨分割為宗地。又被告鄭連誠、鄭連旗、鄭連發及鄭
      連興均主張就複丈成果圖甲案1068-A4 部分再為分割，為
      避免農業發展條例89年1月4日修正施行後形成之共有關係
      因與農業發展條例第16條第1項第4款之要件不合而受有分
      割之限制，此有宜蘭縣羅東地政事務所99年11月15日羅地
      測（3）字第0990012085 號函在卷可參，應尊重被告鄭連
      誠、鄭連旗、鄭連發及鄭連興之意願，就1068-A4 部分再
      為分割，此未能於複丈成果圖甲案中顯示，是本院不採納
      此一方案。
    就複丈成果圖丙案編號1068-A2 部分係將原複丈成果圖甲
      案中之編號1068-A7及1068-A8部分土地面積記入，並算足
      被告林松香按其應有部分計算應得之面積，以避免補貼之
      問題。惟此將阻斷分歸被告陳麗花所有之編號1068-A5 部
      分土地與三星鄉○○段1067地號土地間之聯絡，而被告陳
      麗花、林松香及鄭連誠、鄭連旗等人均主張：就三星鄉○
      ○段1067地號土地待本件分割後另行處理等語，是為預留
      被告陳麗花就天山段1067地號土地之利用可行性，不宜逕
      將1067地號土地與複丈成果圖丙案編號1068-A5 間之聯絡
      隔絕，而被告林松香亦不堅持採納丙案，其面積不足部分
      仍可獲得補償，是本院亦不採納此一方案。
    被告鄭連誠、鄭連興、鄭連旗及鄭連發雖主張按複丈成果
      圖丁案將1068-A4部分再分割成4份，即編號 1068-A4-1、
      1068-A4-2、1068-A4-3、1068-A4-4，惟併同原告所有之1
      068-A1、被告林松香所有之1068-A2、被告鄭文騰所有之1
      068-A3、被告陳麗花所有之1068-A5 及被告鄭連誠、鄭連
      興、鄭連發及鄭連旗主張維持共有之1068-A9、1068-A6，
      將使系爭土地分割後之宗數成為10筆，而有違上開農業發
      展條例之限制，是顯不可採。又依被告鄭連誠、鄭連興、
      鄭連發及鄭連旗之主張為分割，將使編號1068-A4-4 部分
      土地呈現不規則之破碎形狀，經濟價值甚低，分配與被告
      方慧，對其顯不公平。且被告方慧與被告鄭連誠、鄭
      連興、鄭連發及鄭連旗間僅有姻親關係，而其配偶鄭連弟
      即被告鄭連誠、鄭連興、鄭連發、鄭連旗之兄弟又於91年
      12月22日死亡，有戶籍謄本在卷可參，則屬於袋地之編號
      1068-A4-4 部分土地日後如何通行使用亦有疑慮，本院不
      採納複丈成果圖丁案之分割方式。
    98年12月24日之複丈成果圖、複丈成果圖甲案、丙案及丁
      案有如上所述之缺點，此適為複丈成果圖戊案可得避免。
      按複丈成果圖戊案分割後之宗地數適為共有人數，合於農
      業發展條例第16條第2 項之規定。又分割後之宗地均屬完
      整之地塊，不致有土地破碎而難於利用之情。至編號1068
      -A4-2及1068-A4-3雖有成為袋地之可能，然此係被告鄭連
      誠、鄭連興、鄭連發、鄭連旗為避免日後受農業發展條例
      第16條第1項第4款之限制而為之選擇，且其彼此為兄弟關
      係，有戶籍謄本在卷可考，相較於被告方慧，應有較大
      之空間與機會商議通行之方式，是仍宜尊重被告鄭連誠、
      鄭連興、鄭連發及鄭連旗之主觀意願。被告陳麗花、鄭連
      旗等雖主張：複丈成果圖戊案編號1068-A9 部分應由被告
      陳麗花、鄭文騰、鄭連誠、鄭連旗、鄭連興、鄭連發、方
      慧按分割後之土地持份維持共有云云，惟被告方慧、
      鄭文騰並未表示有維持共有之意願，就被告方慧部分，
      其未實際住居、利用系爭土地，且按複丈成果圖戊案，被
      告方慧並未分得原物，又分歸被告鄭文騰所有之1068-A
      3 部分土地並未與1068-A9 部分土地相連，是否有通行之
      1068-A9之必要亦有疑問，是本院認就1068-A9部分土地應
      由被告陳麗花、鄭連誠、鄭連旗、鄭連興及鄭連發維持共
      有。另被告鄭連誠、鄭連旗、鄭連興及鄭連發雖主張：複
      丈成果圖戊案1068-A6 部分由被告鄭連興、鄭連旗、鄭連
      發、鄭連誠及方慧共有，持份分別為 2/6、1/6、1/6、
      1/6 、1/6 云云，惟被告方慧並未表示有維持共有之意
      願，且未實際住居、利用系爭土地，為使土地共有關係單
      純化，減少共有人數，應認1068-A6 部分由被告鄭連興、
      鄭連旗、鄭連發及鄭連誠共有，持份分別為2/5、1/5、1/
      5、1/5。
    綜上，複丈成果圖戊案編號1068-A1應分歸原告所有、106
      8-A2 分歸被告林松香所有、1068-A3分歸被告鄭文騰所有
      、1068-A4-1 分歸被告鄭連誠、鄭連興共有（應有部分比
      例1/3 、2/3）、1068-A4-2分歸被告鄭連發所有、1068-A
      4-3分歸被告鄭連旗所有、1068-A6分歸被告鄭連興、鄭連
      旗、鄭連發及鄭連誠共有（應有部分比例 2/5、1/5、1/5
      、1/5 ）、1068-A5分歸被告陳麗花所有、1068-A9分歸被
      告陳麗花、鄭連誠、鄭連旗、鄭連興及鄭連發所有（應有
      部分比例詳如附表 1）。按複丈成果圖戊案分割後，有如
      附表2 所示之差額，是有補償之必要。又系爭土地經鑑定
      ，於審酌系爭土地區域之特性、系爭土地之使用現況及鄰
      地交易價格等因素後，認系爭土地之總價值為49,412,629
      元，有不動產估價報告在卷可稽，相當於每平方公尺1,36
      4元（49,412,629元/36229.45平方公尺，小數點以下四捨
      五入）。被告陳麗花雖主張：已與被告林松香達成補償協
      議云云，惟此僅係部分共有人之協議，對其餘應受補償之
      共有人而言並無拘束力，又被告鄭連誠主張：應按公告地
      價1.46倍計算補償云云，惟此標準尚無憑據，亦不足以反
      應市價，是仍應以上開每平方公尺1,364 元之價格為補償
      基準，俾貼近於市價。依此，分得超出原應有部分比例之
      被告鄭連誠、鄭連興、鄭連發、鄭連旗、陳麗花應補償分
      得比例不足之被告林松香、鄭文騰及方慧，其數額如附
      表3所示。
五、綜上所述，原告依民法第823 條第1 項前段規定，訴請就系
    爭土地為分割，為有理由。本院依系爭土地之面積、性質及
    當事人之主觀意願，認以原物為分割為當，然共有人中被告
    林松香、鄭文騰及方慧，有不能按其應有部分受分配之情
    ，自應以金錢補償之，爰判決如主文所示。
六、兩造其餘之攻擊及防禦方法，經本院斟酌後，認為均不足以
    影響本判決之結果，無逐一詳予論駁之必要，併此敘明。
七、分割共有物事件本質上並無訟爭性，乃由本院斟酌何種分割
    方案較能增進共有物之經濟效益，並兼顧兩造之利益，以決
    定適當之分割方法，故兩造本可互換地位，由任一共有人起
    訴請求分割，均無不可，無所謂勝訴、敗訴之問題，是本事
    件之訴訟費用，應由兩造按附表 2「訴訟費用負擔之比例」
    欄內所示比例分擔之，方屬公允。
八、訴訟費用負擔之依據：民事訴訟法第80條之1。
中    華    民    國    99    年    12    月    17    日
                  臺灣宜蘭地方法院民事庭
                      法  官  楊坤樵
正本係照原本作成。
如不服本判決，應於判決送達後20日內提出上訴狀（須附繕本）
。
中    華    民    國    99    年    12    月    20    日
                      書記官  吳文雄
附表1
1.被告鄭連誠部分：1/3×2160.36（編號1068-A4-1 部分）+1/5
  ×371.37（編號1068-A6部分）＝794.394
2.被告鄭連興部分：2/3×2160.36（編號1068-A4-1 部分）+2/5
  ×371.37（編號1068-A6部分）＝1588.788
3.被告鄭連發、鄭連旗部分：832.16（編號1068-A4-2、1068-A4
  -3部分）+1/5×371.37（編號1068-A6部分）＝906.434
4.被告陳麗花部分：10029.34（編號1068-A5部分）
5.被告鄭連誠、鄭連興、鄭連發、鄭連旗、陳麗花共有 1068-A9
  之比例為794.394/14225.39：1588.788/14225.39：906.434/1
  4225.39：906.434/14225.39：10029.34/14225.39
附表2
┌───┬──────┬───────┬────┬────┐
│所有權│按現應有部分│按複丈成果圖戊│差額（平│訴訟費用│
│人    │換算之面積（│案分割後之面積│方公尺）│負擔之比│
│      │平方公尺，小│（平方公尺）  │        │例      │
│      │數點第2 位以│              │        │        │
│      │下四捨五入）│              │        │        │
├───┼──────┼───────┼────┼────┤
│陳有水│5081.92     │5081.92       │0       │14/100  │
├───┼──────┼───────┼────┼────┤
│林松香│12704.81    │11882.71      │少822.10│35/100  │
├───┼──────┼───────┼────┼────┤
│鄭文騰│5081.92     │4760.28       │少321.64│14/100  │
├───┼──────┼───────┼────┼────┤
│方慧│725.99      │0             │少725.99│2/100   │
├───┼──────┼───────┼────┼────┤
│鄭連誠│725.99      │794.39+ 349.15│多87.90 │2/100   │
│      │            │×794.39/14225│        │        │
│      │            │.38＝ 813.89（│        │        │
│      │            │小數點第2 位以│        │        │
│      │            │下四捨五入）  │        │        │
├───┼──────┼───────┼────┼────┤
│鄭連興│1451.98     │1588.79+349.15│多175.81│4/100   │
│      │            │×1588.79/1422│        │        │
│      │            │5.38＝ 1627.79│        │        │
│      │            │（小數點第2 位│        │        │
│      │            │以下四捨五入）│        │        │
├───┼──────┼───────┼────┼────┤
│鄭連旗│725.99      │906.43+ 349.15│多202.69│2/100   │
│      │            │×906.43/14225│        │        │
│      │            │.38＝ 928.68（│        │        │
│      │            │小數點第2 位以│        │        │
│      │            │下四捨五入）  │        │        │
├───┼──────┼───────┼────┼────┤
│鄭連發│同上        │同上          │同上    │2/100   │
├───┼──────┼───────┼────┼────┤
│陳麗花│9074.86     │10029.34+349.1│多1200.6│25/100  │
│      │            │5×10029.34/14│4       │        │
│      │            │225.38＝10275.│        │        │
│      │            │5（小數點第2位│        │        │
│      │            │以下四捨五入）│        │        │
└───┴──────┴───────┴────┴────┘
附表3
一、應補償被告林松香部分：（小數點以下四捨五入）
1.總金額為：822.1平方公尺×1,364元＝1,121,344
2.被告鄭連誠應分擔之部分：1,121,344×87.90/1869.73＝52,7
  17
3.被告鄭連興應分擔之部分：1,121,344×175.81/1869.73＝105
  ,440
4.被告鄭連發應分擔之部分：1,121,344×202.69/1869.73＝121
  ,560
5.被告鄭連旗應分擔之部分：1,121,344×202.69/1869.73＝121
  ,560
6.被告陳麗花應分擔之部分：1,121,344-52,717-105,440-121,5
  60-121,560 ＝720,067
二、應補償被告鄭文騰部分：（小數點以下四捨五入）
1.總金額為：321.64平方公尺×1,364元＝438,717
2.被告鄭連誠應分擔之部分：438,717×87.90/1869.73＝20,625
3.被告鄭連興應分擔之部分：438,717×175.81/1869.73＝41,25
  2
4.被告鄭連發應分擔之部分：438,717×202.69/1869.73＝47,56
  0
5.被告鄭連旗應分擔之部分：438,717×202.69/1869.73＝47,56
  0
6.被告陳麗花應分擔之部分：438,717-20,625-41,252-47,560-4
  7,560＝281,720
三、應補償被告方慧部分：（小數點以下四捨五入）
1.總金額為：725.99平方公尺×1,364元＝990,250
2.被告鄭連誠應分擔之部分：990,250×87.90/1869.73＝46,554
3.被告鄭連興應分擔之部分：990,250×175.81/1869.73＝93,11
  3
4.被告鄭連發應分擔之部分：990,250×202.69/1869.73＝107,3
  49
5.被告鄭連旗應分擔之部分：990,250×202.69/1869.73＝107,3
  49
6.被告陳麗花應分擔之部分：990,250-46,554-93,113-107,349-
  107,349＝635,885
附圖：
1、98年12月24日複丈成果圖
2、複丈成果圖甲案
3、複丈成果圖丙案
4、複丈成果圖丁案
5、複丈成果圖戊案

司法院資訊處製作；財團法人民間司法改革基金會備份。
